【裁判字號】    98,易,1058
【裁判日期】    980617
【裁判案由】    竊盜
【裁判全文】
臺灣板橋地方法院刑事判決              98年度易字第1058號
公  訴  人  臺灣板橋地方法院檢察署檢察官
被      告  乙○○
                    （另案於臺灣臺北監獄臺北分監執行中）
上列被告因竊盜案件，經檢察官提起公訴（98年度偵字第5143號
、第5479號），本院判決如下：
    主  文
乙○○竊盜，處有期徒刑陸月，如易科罰金，以新臺幣壹仟元折
算壹日。
    事  實
一、乙○○意圖為自己不法之所有，於民國97年7 月4 日16時30
    分許，在臺北縣樹林市○○街27巷2 號前，以不詳手法，竊
    取甲○○所有、停在該處之車號HX-5729 號自用小貨車1 輛
    ，得手後，將該車作為載運自己物品使用。嗣經甲○○發現
    上開自用小貨車遭竊，報警協尋；而乙○○在該車之內喝飲
    料，隨手將飲料杯連同吸管丟置在右前座之踏板上，並暫將
    該車停在臺北縣板橋市○○路○ 段與金門街口之際，適為警
    於97年7 月6 日16時30分許經過而尋獲該車。經警在車內飲
    料杯之吸管上採得DNA-STR 檢體，送鑑結果與乙○○之型別
    相符，循線查悉上情。
二、案經桃園縣政府警察局桃園分局及臺北縣政府警察局新莊分
    局報請臺灣板橋地方法院檢察署檢察官偵查起訴。
    理  由
一、證據能力部分：按被告以外之人於審判外之言詞或書面陳述
    ，除法律有規定者外，不得作為證據，刑事訴訟法第159 條
    第1 項固定有明文。惟被告以外之人於審判外之陳述，雖不
    符同法第159 條之1 至之4 之規定，而經當事人於審判程序
    同意作為證據，法院審酌該言詞陳述或書面陳述作成時之情
    況，認為適當者，亦得為證據；當事人、代理人或辯護人於
    法院調查證據時，知有第159 條第1 項不得為證據之情形，
    而未於言詞辯論終結前聲明異議者，視為有前項之同意，此
    亦據同法第159 條之5 規定甚明。查本件被告、檢察官於本
    院準備程序中均未就證據能力提出爭執，且迄於言詞辯論終
    結前，亦未就本院所調查之證據主張有刑事訴訟法第159 條
    第1 項不得為證據之情形，應認均已同意得作為本案之證據
    。從而，下述證據資料縱有屬傳聞證據，且不符刑事訴訟法
    第159 條之1 至之4 之規定者，經本院審酌各該證據資料作
    成時之一切客觀情況，認無不適當之情事，均認有證據能力
    ，合先敘明。
二、訊據被告乙○○矢口否認有何竊盜犯行，辯稱：伊於97年7
    月間在臺北縣新莊市○○路645 號1 樓經營中古車買賣店面
    ，有一次喝飲料，將飲料杯丟在店門外裝有工具之鐵箱內，
    嗣該鐵箱被人偷走，可能因此車號HX-5729 號自用小貨車內
    才會出現伊接觸過之飲料杯吸管，及伊所有之工具、材料等
    物云云。經查：
  (一)被害人甲○○所有之車號HX-5729 號自用小貨車，於97年7
    月4 日16時30分許，在臺北縣樹林市○○街27巷2 號前，遭
    人以不詳手法竊取得逞；嗣因被害人報警協尋，警方於同年
    月6 日16時30分許，在臺北縣板橋市○○路○ 段與金門街口
    尋獲該車，並在遺留於車內右前座踏板上之飲料杯吸管上採
    得DNA-STR 檢體，送鑑結果與被告之型別相符等情，已據被
    害人甲○○於警詢時指述綦詳，並有臺北縣政府警察局車輛
    協尋電腦輸入單、車輛尋獲電腦輸入單、失車唯讀案件基本
    資料、贓物認領保管單、勘察採證同意書、刑事案件證物採
    驗紀錄表、證物清單、臺北縣政府警察局97年7 月12日北縣
    警鑑字第0970129537號鑑驗書、內政部警政署刑事警察局97
    年12月26日刑醫字第0970183984號鑑驗書等影本各1 份、採
    證照片11幀附卷可稽，此部分事實首堪認定。又經被告辨認
    上揭採證照片，當庭坦承上開遺留於車內之飲料杯1 個，伊
    確實曾經接觸喝過（見本院卷第26頁反面）。此外，上開自
    用小貨車於為警尋獲之時，其車斗尚且載有若干機械工具、
    家電用品、機車材料及其他雜物等，此觀上揭採證照片甚明
    ，而經被告辨認該等照片，亦供承其中之電鍋、空壓機、排
    氣管、收音機、空氣槍、接管、煞車皮、垃圾等物，均是伊
    所有之物無訛（見本院卷第26頁反面）。
  (二)上開自用小貨車遭竊，短短約於2 日內即為警尋獲，其淪入
    偷竊者實力支配之時間甚短；乃於尋獲之時，車內之右前座
    踏板上竟然遺有被告曾經喝過之飲料杯，車斗更載有被告所
    有之電鍋、空壓機、排氣管、收音機、空氣槍、接管、煞車
    皮、垃圾等物，俱如前述。對於該車於遭竊後不久，為何其
    上出現被告曾經喝過之飲料杯及其個人所有之物件，被告自
    始至終均不能為合理之說明（詳下述），顯見內情頗不單純
    ，斷不可能與被告無涉，是於警方尋獲該車之前，被告應曾
    進入該車之內，並以該車載運自己物件乙節，洵堪認定。詎
    被告非但不敢如實承認，反而羅織不實辯詞，意在撇清與該
    車之任何關連，以圖脫免罪責甚灼。本院鑑於上述車輛失竊
    與尋獲時間之密接性、被告曾經進入該車之內、竟一再飾詞
    狡賴等情，因認該車確係被告所竊無訛，用以載運自己物件
    ，始符情理。
  (三)被告雖以前詞置辯，惟查：依被告所述，其當時置於臺北縣
    新莊市○○路645 號1 樓店面外之鐵箱，既是裝工具之用，
    何以會將飲料杯丟置其內？且於事後仍能清楚記憶？該鐵箱
    內既裝有甚多物件，且包括有空壓機、空氣槍、機車零件等
    具有相當經濟價值之物，何以完全不防範宵小，任意放置在
    店門外，以致遭竊？又何以於遭竊之後，完全沒有報案追查
    竊嫌之舉？在在已與一般經驗法則相悖。況且，倘上揭辯詞
    屬實，被告理應亟於澄清；惟本件警方自從在車內採得DNA
    檢體確認與被告之型別相符後，先後於98年1 月6 日、同年
    2 月3 日調查詢問被告，嗣被告並於同年2 月19日由檢察官
    進行偵訊，其於歷次警詢、偵訊時，渾未提及其有將飲料杯
    放在鐵箱或鐵箱遭竊情形，其就檢警所詢何以車內出現沾有
    其DNA 之飲料杯吸管問題，反而迭以「不知道」推諉之。益
    徵上揭說詞，純係臨訟編織之不實辯解，要難採信。至於被
    告聲請傳喚之證人丙○○，固於本院審理時到庭附和被告之
    說詞，其證述略謂：97年7 月份有到被告位於臺北縣新莊市
    ○○路的店面油漆，有一天去上班時，被告有跟我說前一天
    被偷走一些工具、雜七雜八的零件及垃圾云云（見本院卷第
    37頁以下），惟縱令所述不虛，當時亦不過是聽聞被告片面
    所述，證人根本沒有親自目睹任何物品遭竊，已難憑以證明
    被告所述之鐵箱被偷事實；兼以所指日期容有不明，僅泛言
    係97年7 月間，洵不能排除係被告於發現上開自用小貨車已
    為警尋獲，且車內遺有物件未及搬走，為預先安排將來脫罪
    之藉口，始刻意向他人為不實之陳述，洵難採為有利於被告
    之認定依據。
  (四)綜上所述，本案事證已臻明確，被告犯行堪予認定，應依法
    論科。
三、核被告所為，係犯刑法第320 條第1 項之竊盜罪。爰審酌被
    告正值青壯之年，不知尊重他人財產權，竟擅自在路邊竊取
    被害人所有之自用小貨車以載貨使用，破壞社會治安，對於
    被害人造成之損害程度，及犯後未能勇於認錯，一再飾詞卸
    責，未見悔意等一切情狀，量處如主文所示之刑，並諭知如
    易科罰金之折算標準，以示懲儆。
據上論斷，應依刑事訴訟法第299 條第1 項前段，刑法第320 條
第1 項、第41條第1 項前段，刑法施行法第1 條之1 第1 項、第
2 項前段，判決如主文。
本案經檢察官謝岳龍到庭執行職務。
中    華    民    國    98    年    6     月    17    日
                  刑事第十一庭  法  官  朱嘉川
以上正本證明與原本無異。
如不服本判決應於收受送達後10日內向本院提出上訴書狀，並應
敘述具體理由；其未敘述上訴理由者，應於上訴期間屆滿後20日
內向本院補提理由書（均須按他造當事人之人數附繕本）「切勿
逕送上級法院」。
                                書記官  陳聖儒
中    華    民    國    98    年    6     月    17    日
附錄本案論罪科刑法條全文：
中華民國刑法第320條
意圖為自己或第三人不法之所有，而竊取他人之動產者，為竊盜
罪，處5 年以下有期徒刑、拘役或5 百元以下罰金。
意圖為自己或第三人不法之利益，而竊佔他人之不動產者，依前
項之規定處斷。
前二項之未遂犯罰之。


司法院資訊處製作；財團法人民間司法改革基金會備份。
